臺灣彰化地方法院刑事判決　　　　　　　　　　　　　九十三年度易字第七二一號
　　公　訴　人　臺灣彰化地方法院檢察署檢察官
　　被　　　告　甲○○　　男　.
　　　　　　　　乙○○○　女　.
　　共　　　同
　　選任辯護人　張崇哲律師
右列被告因詐欺案件，經檢察官提起公訴（九十三年度調偵字第一七四號），本院判
決如左：
    主      文
甲○○、乙○○○均無罪。
    理      由
一、公訴意旨略以：被告甲○○及乙○○○為夫妻關係。於民國八十六年二月間，被
    告甲○○與惠新實業股份有限公司（下簡稱惠新公司）洽談經銷內衣之事業，擬
    藉由惠新公司出資在大陸地區所投資成立之「青島大統紡織開發有限公司」（下
    簡稱大統紡織公司），在上海地區設立大統紡織公司之分公司，再由被告甲○○
    經營該分公司，以經銷大統紡織公司所製造生產之豪門內衣。然因被告甲○○表
    示無法履行雙方合約書（即由大統紡織公司方面所擬定之委託經營管理契約）第
    九條「會計查核」及第十條「稅務責任及申報」之規定，以致大統紡織公司未同
    意設立分公司交由被告甲○○經營。被告二人於八十六年六月間已知悉上情，竟
    仍共同基於意圖為自己不法所有之犯意聯絡，於同年七月間，屢次至告訴人丙○○、戊○○夫婦所居住位於彰化縣彰化市○○路○段一八五巷十九號之住處，向
    告訴人二人佯稱如投資由被告甲○○擔任董事長之豪門上海分公司，可獲致不少
    利潤，致告訴人丙○○、戊○○二人誤認投資對象係享有卓著商譽「豪門內衣」
    旗下之分公司，而陷於錯誤，同意各投資新臺幣（下同）二百萬元，並於八十六
    年八月十八日於上開住處交付被告乙○○○如附表所示面額各一百萬元之支票四
    紙（嗣如期兌現），再由被告乙○○○將記載「豪門上海分公司董事長甲○○」
    之收據單各一紙交付告訴人二人，以資取信。嗣因被告甲○○、乙○○○始終未
    曾向丙○○、戊○○二人報告經營及盈虧狀況，經告訴人丙○○、戊○○二人多
    方查證後，於八十九年七月間得知「豪門上海分公司」並未設立登記，實際上亦
    無此公司存在，告訴人丙○○、戊○○於是向被告二人要求返還前開出資，詎被
    告甲○○竟向告訴人丙○○、戊○○表明渠等出資已全數虧損殆盡，無法返還，
    告訴人二人至此始知受騙，因認被告二人所為，均係涉犯刑法第三百三十九條第
    一項之詐欺罪嫌等語。
二、訊據被告二人均堅決否認有何詐欺犯行，其辯解如下：
  (一)被告甲○○辯稱：依大陸法制之規定，外商及台商不得獨資成立經銷商，只能成
    立製造商，因大統紡織公司是製造商，故由台籍人士許利雄擔任董事長，其為招
    攬台商經銷該公司製造生產之豪門內衣，自八十四年開始，對有意願之台商表示
    ，如果台商無法成立公司從事經銷，大統紡織願意成立分公司，由台商擔任分公
    司負責人，從事內衣經銷事業，惟台商須將在台灣之不動產設定抵押予許利雄，
    以擔保給付貨款，而大統紡織公司以相同方式成立之分公司計有：東北瀋陽、新
    疆、武漢、南昌、雲南等分公司。證人庚○○為符合大陸法制規定，在八十四年
    初至八十五年初，以上述方式，透過大統紡織公司在大陸東北設立分公司之方式
    ，擔任該東北公司之負責人，從事東北三省之總經銷事業，同時一併在上海地區
    成立以大陸人頭掛名之「國旭公司」，亦由證人庚○○百分之百出資，以在上海
    地區經銷豪門內衣。嗣證人庚○○欲退出大統紡織公司東北分公司，也一併退出
    上海國旭公司，伊於八十六間，在許利雄力邀下，前往大陸接手證人庚○○之國
    旭公司，雙方並商議採取前述方式，由大統紡織公司在上海成立分公司，將該分
    公司讓予被告甲○○經營，此業據證人庚○○證述在卷，惟因後來大統紡織公司
    之股票要上市，若分公司過多，帳目不清，怕影響上市，所以該公司在八十六年
    間就不准再設立分公司，而原先成立之分公司亦在八十七年間全部撤除，大統紡
    織公司透過營業部執行副總即證人辛○○，在八十六年第四季後（即八十六年十
    月後），才正式告知大統公司之政策改變，此業據證人辛○○證述在卷，是以被
    告甲○○本已積極規畫籌備經營上述分公司，並非自始欲詐騙告訴人。
  (二)被告甲○○至大陸，雖先是接手經營國旭公司，但因在此期間仍與大統紡織公司
    洽談設立上海分公司之合約，故被告甲○○主觀上認為將來能夠改以大統紡織公
    司上海分公司之名義擔任總經銷，才會以「上海大統分公司」之名義出具收據，
    以募集資金，自不能以事後未能設立登記，遽認被告等人有何施用詐術之行為。
  (三)被告乙○○○辯稱：伊不清楚丈夫甲○○在大陸之投資事業，亦未予過問，僅單
    純依甲○○之指示前往告訴人住處收受支票，惟因告訴人二人要求給予憑據，伊
    乃依據大陸地區寄來信件之封面文字，以「豪門上海分公司董事長甲○○」之名
    義出具收據予告訴人等語。
三、本件公訴人認被告二人涉有詐欺取財之犯嫌，其主要論據如下：
  (一)被告甲○○、乙○○○二人於八十六年八月十八日，由被告乙○○○前往告訴人
    上開住處向告訴人二人收取如附表所示面額各一百萬元之支票四紙，再由被告乙○○○交付二紙記載「豪門上海分公司董事長甲○○」之收據單予告訴人二人收
    受等情，業據被告二人坦認在卷，復有載有「茲收到戊○○女士、投資豪門內衣
    上海大統公司：支票二張，金額新臺幣二百萬元整。無誤，特此查證。上海豪門
    內衣大統分公司董事長：甲○○先生」、「茲收到丙○○先生、投資豪門內衣上
    海大統公司：支票二張，金額新臺幣二百萬元整。無誤，特此查證。上海豪門內
    衣大統分公司董事長：甲○○先生」之收據單二紙附卷可查，足證被告二人當時
    確係以投資上海豪門公司為名，向告訴人二人募集投資款項，而非以「上海國旭
    公司」或「上海名冠公司」之名義；而告訴人二人所稱係信賴「豪門內衣」之卓
    著商譽，始願投資上開金額於上海豪門公司等情，應屬實在。
  (二)被告甲○○於八十六年二月十七日與大統紡織簽定委託經營管理契約，約定由大
    統紡織公司設立上海分公司後，授權由被告甲○○經營，然因被告甲○○無法履
    行契約第九條、第十條之要求，以致無法成立分公司，且大統紡織公司亦於八十
    六年五、六月間即告知被告甲○○不讓其使用分公司之名義經營事業一節，亦據
    證人即惠新公司顧問己○○（當時擔任惠新公司財務副總經理，負責與被告甲○○接洽成立上海豪門公司事宜）證述綦詳，復有「委託經營管理契約」影本一紙
    附卷可稽，據此足認被告二人辯稱渠等於八十六年十、十一月間始知悉上海豪門
    公司無法成立等詞，顯不足採，應認渠等於八十六年五、六月間即明知上海豪門
    公司無法成立，卻仍於同年八月十八日向告訴人二人以投資上海豪門公司之名募
    集投資款項，堪認被告二人顯有為自己不法所有之意圖。
  (三)被告二人辯稱上開投資案係告訴人二人主動向被告表示願意投資云云，然投資大
    陸企業，據被告二人自承因礙於大陸法令之限制，無法以臺籍人士登記為公司負
    責人等情，則企業名義負責人與企業所有人及經營者不相同，投資經營者因未獲
    國內公司法登記制度保障，無法確實監督企業經營，告訴人二人又身處國內，未
    能就近監督經營，其投資風險倍增，豈會無故主動向被告二人表示願意投資，而
    其投資總額達四百萬元之鉅，顯違常情，被告二人所辯顯不足採。
  (四)被告二人復稱告訴人二人所投資之款項，在被告二人知悉上海豪門公司無法成立
    後，已全數投入國旭公司用以經銷豪門內衣，嗣因國旭公司大陸籍負責人蘇如瑾
    離職，無法繼續使用國旭公司名義，於八十七年間成立名冠公司並改用另一大陸
    籍人士曠春美為名義上負責人，繼續經銷豪門內衣云云。姑不論被告二人是否確
    曾將告訴人二人所交付之投資款用於投資國旭公司經銷豪門內衣，然被告二人利
    用一望即知頗富商譽之豪門內衣公司名稱，邀告訴人二人投資，實則告訴人自始
    未以上海豪門公司登記，被告甲○○亦非上海豪門公司董事長，縱告訴人二人上
    開出資用於投資國旭公司，亦無礙於被告二人詐欺告訴人二人出資行為之成立。
  (五)另被告乙○○○雖辯稱當初係依被告甲○○囑咐前去告訴人二人住處收取款項，
    公司經營及向各股東集資、開會、洽商交涉等，一概與伊無關云云。惟質之被告
    乙○○○：「【問】你交予（告訴人二人上開收據單）時，此家公司（上海豪門
    公司）尚未成立？【答】沒有成立」。是被告乙○○○對被告甲○○假借擔任未
    成立之上海豪門公司董事長之身分，向告訴人二人募集資金之事實，應知之甚詳
    ；另曾受被告二人邀約投資上海豪門公司之證人張銘洋亦結證稱：「被告乙○○○確有參與本件募資」等語，參以被告二人均自承分別擔任獅子會等社團會長，
    與告訴人二人均為熟識之獅友，足見商場及社團活動十分活躍，於被告甲○○邀
    約告訴人二人鉅額出資之際，身為配偶之被告乙○○○豈有置身事外之理？是被
    告二人自始即具向告訴人二人詐取投資款項之犯意聯絡，以及推由被告乙○○○
    前往收取款項並代掣收據之行為分擔，應堪認定。
四、按被告未經審判證明有罪確定前，推定其為無罪，又犯罪事實應依證據認定之，
    無證據不得認定犯罪事實。且不能證明被告犯罪者，應諭知無罪之判決，刑事訴
    訟法第一百五十四條、第三百零一條第一項分別定有明文。另按認定犯罪事實所
    憑之證據，雖不以直接證據為限，間接證據亦包括在內，然而無論直接或間接證
    據，其為訴訟上之證明，須於通常一般人均不致有所懷疑，而得確信其為真實之
    程度者，始得據為有罪之認定，倘其證明尚未達此程度，而有合理之懷疑存在時
    ，事實審法院復已就其心證上理由予以闡述，敘明其如何無從為有罪之確信時，
    因而為無罪判決，尚不得指為違法，最高法院著有七十六年度台上字第四九八六
    號判例可供參照。
五、本件被告甲○○對於公訴人所指其於八十六年間，向告訴人收取附表所示之支票
    四紙，並由被告乙○○○出具記載「上海豪門內衣大統分公司董事長：甲○○先
    生」之收據二紙，以為投資證明，而前往大陸上海地區經銷內衣生意，且先以國
    旭公司名義經營，嗣改設立名冠公司繼續營業，後因長期虧損，致血本無歸，而
    無力返還告訴人之投資款項等情，均坦白承認，並與證人林崑耀於偵訊時證述之
    情節相符，此部分事實堪以認定。至公訴人依證人己○○之證詞，認被告二人於
    八十六年五、六月間即已知悉無法以大統紡織公司名義在上海地區成立分公司之
    方式經銷內衣，竟仍於同年八月間向告訴人夫婦收受四百萬元，認已影響告訴人
    對於投資評估之正確性，而有詐欺犯行一節，則為被告甲○○堅詞否認，且其引
    用證人辛○○之證詞，自述係在八十六年十月間，方知悉大統紡織公司不同意成
    立上海分公司供其經銷，主觀上無詐欺犯意，且伊確係到大陸經銷豪門內衣，客
    觀上亦無詐欺手段等語置辯。可知本案應予究明之待證事實為：(1)被告對於告訴
    人表達欲投資之事業為何？告訴人是否以該資訊之內容，作為是否參與投資之評
    估基礎（此關係告訴人是否可能因被告提供之投資訊息而進行錯誤評估）？(2)被
    告至大陸地區經營事業之方式，有無違反其對於告訴人之承諾事項？如是，又可
    否歸責於被告（此關係被告主觀上有無意圖為自己不法所有之犯意）？經查：
  (一)告訴人丙○○於本院審理時，以證人之身分具結證稱略以：「這二張收據是被告
    乙○○○去收錢時，開給我的，說要投資上海豪門內衣大統分公司，在彰化球場
    打球時跟我說，問我要不要投資，我說好」、「【審判長問：被告甲○○要你投
    資多少？】他說多少錢都好，他說四百萬好不好，我說好。我不知道我出資部分
    占公司資本總額比例多少，我只知道要賣內衣」、「【審判長問：你是基於何種
    原因會考慮投資？】因為台灣的生意不好作，而且我跟被告甲○○的太太都是獅
    子會的會長，彼此談起投資的事情，所以我就信任他，並且我們常常一起去打球
    ，所以我也沒有評估」、「【審判長問：當時被告甲○○跟被告乙○○○經營何
    事業？】經銷大統內衣。【審判長問：大統內衣是誰作的，經營的？】不知道。
    【審判長問：你之前作何業？】塑膠業，沒有做過服飾業。【審判長問：你有去
    大陸看過你投資的公司嗎？】他帶我們去玩而已，並沒有去看過甲○○所經營的
    大陸公司。【審判長問：你有看過被告甲○○所經營的公司帳冊資料嗎？】沒有
    。」、「【辯護人問：被告甲○○跟你說公司的名字為何？】好像有提起，但是
    我記不清楚，到了要匯錢的時候，我叫被告甲○○在收據上面要把成立公司的名
    字寫清楚」、「【辯護人問：你拿四百萬出來給被告甲○○，為何沒有評估及後
    續的瞭解？】我信任他。【辯護人問：是否證明當時你與被告甲○○原本是好朋
    友，你相信他不會騙你？】是的。因為我作事情很乾脆，並且四百萬是我經濟能
    力可以負擔的範圍」。依上述告訴人丙○○之證詞，可知其在投資前，僅知道投
    資之事業為經銷大統紡織公司生產之豪門內衣，對於其出資比例、公司規模，甚
    至大統紡織公司之負責人為何人，營運狀況如何，均未有瞭解或調查，且該服飾
    業亦非告訴人丙○○熟悉之事業，足證告訴人丙○○係單純基於朋友間之信任關
    係，而參與投資。另告訴人戊○○於本院審理時，以證人身分具結證稱：「在八
    十六年六、七月時，被告甲○○與乙○○○邀我投資，他們在南豐球場打球的時
    候跟我說，後來也到我家談，我覺得這個品牌不錯，我就投資」、「【審判長問
    ：你知道這筆錢要投資什麼公司？】就是收據上的公司。【你知道是什麼樣的公
    司？】我認為是賣豪門內衣的公司。」、「【審判長問：你投資前有看過公司報
    表嗎？】沒有。如果瞭解我不會投資。【審判長問：你曾經去看過投資的公司嗎
    ？】沒有。【審判長問：投資之前或之後，是否有開過股東會？】沒有。【審判
    長問：投資後你有問過公司的經營狀況？】沒有，沒有收到盈餘、分紅，他後來
    跟我說虧光光。【審判長問：你知道你投資這間公司還有誰是股東？】不知道，
    我告了才知道。【審判長問：你沒有看過報表及公司，你為何去投資？】因為我
    想大家都是白手起家，我想他們不會騙我。【審判長問：你認識被告甲○○多久
    ？】我去打球認識的，因為被告乙○○○要當女獅子會的會長，要我投資，我們
    才比較熟，好像是在一九九五、一九九六年的時候認識。被告乙○○○與我先生
    分別是男女獅會同一屆的創會會長。【審判長問：投資時你知道被告甲○○在作
    什麼事業？】不是很清楚」等語。由上述告訴人戊○○之證詞，可知其決定參與
    投資之時間僅一、二個月，在投資前，僅知悉投資之公司將經銷豪門內衣，至於
    實際營運之規模、狀況、股東之背景完全未曾評估及瞭解，核與告訴人丙○○之
    證詞相符。雖被告乙○○○交付告訴人之收據單載有「上海豪門內衣大統分公司
    ，董事長：甲○○先生」等文字，足以顯示當初被告甲○○除承諾投資內容除經
    銷豪門內衣外，並自稱將擔任大統分公司之負責人，然綜觀前情，可知告訴人二
    人實際上並不瞭解大統紡織公司之背景，在決定投資時亦不清楚投資對象，才會
    要求在收據上書立公司名稱，以為憑據，是其所信賴者，應係被告甲○○有能力
    成立一家足以正常經銷豪門內衣之公司，並以上海地區為營業據點，從事豪門內
    衣之銷售事業。
  (二)被告甲○○辯稱其自信將擔任大統紡織公司上海分公司之董事長，並積極與惠新
    公司（即出資投資大統紡織公司之台灣母公司）、大統紡織公司方面洽談一節，
    有「委託經營管理契約」（附於九十二年度偵續字第七六號卷宗第七十五頁）可
    資參佐，該契約書上記載：「甲方《指大統紡織公司》經中華人民共和國政府審
    批機構審批核准從事內衣、童裝、休閒服等成衣之製造及銷售業務，並擬在上海
    成立分公司，於上海地區銷售甲方所製造供應服飾產品。甲方委聘乙方《指甲○○》經營該分公司業務，並提供管理技術服務，乙方並同意依照下列條件接受甲
    方委託代為經營『分公司』」等語，簽約時間為八十六年二月十七日，上述契約
    書之提出者即證人己○○（當時擔任惠新公司之財務副總），於本院審理時具結
    證稱：「我負責跟他們（指被告）簽約，處理財務會計之事，抵押權設定也是我
    辦理」、「契約內容是我擬定的，再交由董事長（指許利雄）與被告甲○○簽署
    。因為被告說契約的第九、十條他無法履行，所以我們通知分公司不能讓他經營
    」、「應該是在八十六年五、六月之間我跟董事長報告後才決定，所以後來被告
    他們用國旭公司跟我們交易」、「上海國旭公旭公司，後來改為上海名冠公司，
    負責人都是大陸人，實際經營者是被告甲○○」、「（八十六年）二月十七日簽
    約，讓被告甲○○去接總經銷，因為原來的總經銷不做了」、「【辯護人問：你
    如何確定，是八十六年五、六月間通知被告甲○○不讓他經營上海分公司？】因
    為設定抵押之時間是六、七月，是在設抵押之前講好的」（抵押登記時間參照本
    院卷附之土地登記謄本）、「【審判長問：你剛剛說被告甲○○以國旭公司名義
    經銷豪門內衣，是在你通知他不能經銷之前還是之後？】經銷權給他是之前就已
    經確定的事情，至於他以國旭公司名義經銷豪門內衣之時間還要回去查看看。當
    時的協議就是不管是否成立分公司，都要給被告甲○○經銷權」、「因為他要當
    經銷商，所以縱使以分公司以外其他公司名義經銷，也要設定抵押擔保貨款」等
    語。另證人辛○○（當時大統紡織公司之營業部執行副總）於本院審理時，亦到
    庭證稱：「被告甲○○與我們董事長認識很久，被告甲○○是ＹＧ內衣之經銷商
    ，在ＹＧ的經銷商中經營得很好，被告甲○○也介紹其他經銷商給我們董事長，
    後來我們董事長也極力要被告甲○○來上海當經銷商」、「被告甲○○第一次到
    大陸，要求可以以分公司名義，給他們經營，但是在八十六年三、四月之後，我
    有聽董事長說，公司想要上市，那時就開始調查公司上市的準備工作，公司與被
    告甲○○洽談設立分公司，與公司考慮上市的事情，在時間上有所重疊，但如果
    分公司太多會不利上市，而在八十六年八、九月被告甲○○他們確定已經進來大
    陸（嗣解釋所指進來大陸，是接手經營國旭公司之意思）之後，公司上市的事情
    才確定，公司決定不再成立分公司，所以跟經銷商作說明，在八十七年把分公司
    撤掉，當被告甲○○進來後，我們才跟他們說明公司政策的變化，不能再給他們
    使用分公司」、「我去上海跟他解釋這件事情，跟他說因為公司政策，所以不能
    成立新的分公司，甚至已經成立的分公司都要取消」、「時間應是在八十六年第
    四季，十月開始算，不是九月就是十月」等語。參照前揭被告辛○○、己○○之
    證詞，除了有關「被告甲○○何時知悉大統紡織公司決定不再成立上海分公司交
    由被告經營」一節，雙方證詞有所出入外（證人辛○○證稱在八十六年九、十月
    間，證人己○○證稱在五、六月間），二人所述內容均可證明被告甲○○確自八
    十六年二月間起，即積極與惠新公司及大統紡織公司之負責人許利雄商議以成立
    分公司之方式在上海地區經銷豪門內衣，甚至早在同年二月份已簽署「委託經營
    管理契約」為憑，雖然最終被告甲○○未能順利擔任大統紡織公司上海分公司之
    負責人，但其確實已經取得上海地區總經銷商之地位，並先後以國旭及名冠公司
    之名義經銷豪門內衣。
六、綜合前情，告訴人在決定投資時，應係相信被告甲○○有能力成立一家足以正常
    經銷內衣之公司，並以上海地區為營業據點，販售大統紡織公司所生產具有口碑
    之豪門內衣。而被告甲○○實際上亦確實取得大統紡織公司授權，成為上海地區
    銷售豪門內衣之總經銷商，此與告訴人所認識之投資情形尚無違背。縱然當初被
    告乙○○○在收據上記載「上海豪門內衣大統分公司負責人，甲○○先生」等文
    字，與被告甲○○實際經營之公司不同，但告訴人二人既不清楚大統紡織公司之
    背景，即無因此陷於錯誤之可能，其所信賴者，無寧是具有內衣行銷經驗之被告
    甲○○之個人能力，且被告甲○○確實與大統紡織公司方面積極洽商由被告甲○○擔任上海分公司之負責人，並曾簽約為證，至於證人己○○在審理時，雖證稱
    其於八十六年五、六月間，已告知被告甲○○無法將上海分公司交由伊經營一事
    ，惟證人己○○亦同時證稱其任職於台灣之惠新公司，當時大統紡織公司在大陸
    地區亦有其他人員與被告甲○○有所接洽，而證人辛○○以其當時在大統紡織公
    司營業部任職之背景，到庭作證被告甲○○係在八十六年九、十月後才獲知不能
    經營分公司之事，則被告甲○○在商議過程中接觸多少人士，談論過程如何，無
    法遽斷，似難僅憑證人己○○之證詞，遽認被告甲○○在收受附表所示之支票時
    ，已經明確知悉無法擔任大統紡織公司分公司負責人，而故意違背承諾，進而評
    斷其在主觀上具有為自己不法所有之意圖。從而，公訴人所指被告甲○○涉有詐
    欺犯嫌之事實，尚未達通常一般人均不致有所懷疑，而得確信其為真實之程度，
    此外，復無其他積極證據，足以證明被告甲○○確有公訴人所指之詐欺犯嫌，應
    認其犯罪不能證明，自亦無法認為前往收取支票及出具收據之被告乙○○○，與
    被告甲○○之間有何犯意之聯絡及行為之分擔，爰依前述刑事訴訟法及判例之意
    旨，依法諭知被告二人無罪之判決。
據上論斷，應依刑事訴訟法第三百零一條第一項，判決如主文。
本案經檢察官丁○○到庭執行職務。
中      華      民      國      九十四      年    四    月    二十六    日
                                臺灣彰化地方法院刑事第三庭
                                    審判長法官  余  仕  明
                                    法      官  簡  婉  倫
                                    法      官  黃  玉  齡
右正本證明與原本無異。
如不服本判決，應於判決送達後十日內，向本院提出上訴狀（須附繕本），上訴於台
灣高等法院台中分院。
告訴人或被害人對於判決如有不服具備理由請求檢察官上訴者，其上訴期間之計算係
以檢察官收受判決正本之日為準。
                                    法院書記官  林  怡  吟
中      華      民      國      九十四      年    四    月    二十七    日
附表：
┌──┬─────────┬─────┬────┬───┬────────┐
│編號│票              號│付 款 銀行│面    額│發票人│發     票     日│
│    │                  │          │新 臺 幣│      │                │
├──┼─────────┼─────┼────┼───┼────────┤
│一  │0000000    │華南銀行  │一百萬元│丙○○│八十六年八月二十│
│    │                  │          │        │      │日              │
├──┼─────────┼─────┼────┼───┼────────┤
│二  │0000000    │同右      │一百萬元│丙○○│八十六年八月二十│
│    │                  │          │        │      │日              │
├──┼─────────┼─────┼────┼───┼────────┤
│三  │0000000    │同右      │一百萬元│丙○○│八十六年九月二日│
├──┼─────────┼─────┼────┼───┼────────┤
│四  │0000000    │同右      │一百萬元│丙○○│八十六年九月二日│
└──┴─────────┴─────┴────┴───┴────────┘
